最高法院刑事裁定　　　　　　　　　 111年度台抗字第1104號
再 抗告 人　李友勝




上列再抗告人因偽造文書等罪定其應執行刑案件，不服臺灣高等
法院中華民國111年7月11日駁回抗告之裁定（111年度抗字第951
號，聲請案號：臺灣士林地方檢察署111年度執聲字第377號），
提起再抗告，本院裁定如下：
    主  文
再抗告駁回。
    理  由
本件原裁定略以：
㈠抗告意旨雖稱：第一審裁定所定應執行刑雖未逾越外部界限，
  然再抗告人即受刑人李友勝本案犯罪之犯罪時間為民國103年2
  月14日至106年3月6 日，犯罪次數42次（按：詐欺部分），並
  非犯行遭查獲後，不知悔改而再犯，又被害人報警處理或提出
  告訴不同，使再抗告人不能強求案件由相同法院合併判決，不
  能因此各別判決等因素，對再抗告人過度評價，第一審裁定之
  裁量權行使不利益於再抗告人，難謂妥適，請撤銷原裁定等語
  。
㈡然再抗告人犯第一審裁定附表編號1 至14所示之罪，經法院先
  後判處如各該編號「宣告刑」欄所示之有期徒刑（以下所載主
  刑種類皆同），均經分別確定在案。而其中得易科罰金之罪與
  不得易科罰金之罪，合於刑法第50條第1 項但書情形，依同條
  第2 項規定，必須由再抗告人請求檢察官聲請定應執行刑。茲
  檢察官經再抗告人請求就第一審裁定附表編號1 至14所示之罪
  合併定其應執行之有期徒刑，第一審因依檢察官之聲請定其應
  執行6年8月，尚無不合。且第一審裁定已斟酌說明再抗告人所
  犯第一審附表編號1至4、7 至13所示詐欺等罪，犯罪手法均相
  類，犯罪時間自103年2月14日起至106年3月6 日止，犯罪次數
  高達42次，情節重大，兼衡再抗告人所犯第一審裁定附表所示
  各罪間關連性、責任非難重複程度、所反映之人格傾向及特質
  、施以矯正必要性及再抗告人對應執行刑之意見等總體犯罪情
  狀綜合判斷，定其應執行刑等語，此乃第一審於全盤檢視再抗
  告人所犯各罪情節後，適用限制加重原則之量刑原理，給予其
  適度之刑罰折扣，所酌定之應執行刑，符合法律授與裁量權之
  目的，尚無違反比例原則、平等原則、責罰相當原則、重複評
  價禁止原則等情形，亦無逸脫法律秩序理念及法律目的之內部
  性界限，自難認第一審裁定有何違法或不當之處。因認再抗告
  人之抗告為無理由，而予駁回。
再抗告意旨略稱：行為人所犯數罪之犯罪類型相同，且行為態
  樣、手段、動機均相似者，於併合處罰時其責任非難重複之程
  度更高，應酌定較低之應執行刑。本件第一審裁定所定之應執
  行6年8月雖已有酌予減輕，但仍有比例失衡而不利於再抗告人
  之情況，再抗告人所為並無詐欺之意，是因後期上游未出貨，
  始導致再抗告人無法出貨給買家，事後亦已努力處理、賠償，
  雖因家庭經濟因素，無法一次處理完畢，但入監前已償還3 分
  之2 以上買家，請重新定應執行刑，俾能早日返家照顧母親等
  語。
惟按：
㈠裁判確定前犯數罪者，併合處罰之。數罪併罰，分別宣告多數
  有期徒刑者，於各刑中之最長期以上，各刑合併之刑期以下，
  定其刑期，但不得逾30年，刑法第50條第1項前段、第51條第5
  款分別定有明文。次按刑事訴訟法第370條第2項、第3 項，已
  針對第二審上訴案件之定應執行刑，明定有不利益變更禁止原
  則之適用；而分屬不同案件之數罪併罰有應更定執行刑之情形
  ，倘數罪之刑，曾經定應執行刑，再與其他裁判宣告之刑定應
  執行刑時，在法理上亦同受此原則之拘束。亦即，另定之執行
  刑，其裁量所定之刑期，不得較重於前定之執行刑加計後裁判
  宣告之刑或所定執行刑之總和。又數罪併罰定應執行刑之案件
  ，係屬法院自由裁量之事項，法院所為刑之酌定如未逾越上開
  規定之外部界限、定應執行刑之恤刑目的及不利益變更禁止原
  則，即不得指為違法。
㈡經核原裁定有關再抗告人請求檢察官聲請就第一審裁定附表編
  號1 至14所示45罪定應執行刑乙節之論述，與卷內資料相符；
  又其中第一審裁定附表編號1部分曾經定應執行6月、編號2 部
  分曾經定應執行1年6月、編號3至4部分曾經定應執行1年6月、
  編號5至6部分曾經定應執行10月、編號7 至10部分曾經定應執
  行2年4月、編號11至12部分曾經定應執行1年6月，連同其他部
  分合計為8年9月，第一審裁定於其附表所示之罪各刑中之最長
  期1年6月，各刑合併刑期34年8 月以下之範圍內，酌定再抗告
  人應執行6年8月，認為適法等情，並未逾越法律規定之外部界
  限、定執行刑之恤刑目的及不利益變更禁止原則，於法並無不
  合。
再抗告人之再抗告意旨並未具體指摘原裁定有何違法或不當之
  處，徒憑其個人主觀意見，指第一審所量之刑有違刑罰之公平
  性，原審予以維持，有過重之情等語，對原裁定已詳細說明、
  於法無違之事項，任意指摘，尚難認為有據。又原裁定並無應
  予撤銷更為裁定之事由，再抗告意旨另請本院重定應執行刑乙
  節，亦屬無據。
綜上，應認本件再抗告為無理由，予以駁回。 
據上論結，應依刑事訴訟法第412條，裁定如主文。
中    華    民    國   111    年    8     月    25    日
                  刑事第四庭審判長法  官  林  立  華  
                                  法  官  謝  靜  恒  
                                  法  官  林  瑞  斌  
                                  法  官  王  敏  慧  
                                  法  官  李  麗  珠  
本件正本證明與原本無異
                                  書記官
中    華    民    國   111    年    8     月    31    日